【裁判字號】    89,訴,14
【裁判日期】    890127
【裁判案由】    違反槍砲彈藥刀械管制條例
【裁判全文】
臺灣屏東地方法院刑事判決                            八十九年度訴字第一四號
    公  訴  人  臺灣屏東地方法院檢察署檢察官
    被      告  甲○○
    選任辯護人  林幸郎  律師
右被告因違反槍砲彈藥刀械管制條例案件，經檢察官提起公訴（八十八年度偵字第七
七八五號），本院判決如左：
    主  文
甲○○未經許可，持有獵槍，處有期徒刑壹年貳月，併科罰金新台幣拾萬元，罰金如
易服勞役以新台幣玖佰元即銀元參佰元折算壹日，緩刑參年。
扣案之霰彈陸顆沒收。
    事  實
一、甲○○於民國八十八年十一月二十八日十六時三十分許，未經許可，非法持有其
    配偶林錦霞申請獲准合法持有之自衛槍枝獵槍一把及其自有之霰彈十四顆，在屏
    東縣林邊鄉○○○○○段之魚塭旁，射擊驅趕不知名之鳥類，並射擊一發（未射
    中），嗣為路人發現而報警當場查獲，並扣得獵槍一把及霰彈十三顆（於送鑑定
    時試射柒顆）。
二、案經屏東縣警察局東港分局報請台灣屏東地方法院檢察署檢察官偵查起訴。
    理  由
一、訊據被告甲○○固不諱言於上開時地持有槍枝及子彈之事實，惟辯稱：該槍枝是
    伊配偶合法持有，伊應該可以持有云云。然查，扣案之槍枝，其合法持有人是被
    告之配偶林錦霞，被告所提出之扣案槍枝之執照，其上之槍枝持用人應注意事項
    第七點即載明：槍枝、彈藥不得借與他人使用，此不因被告與合法持有人林錦霞
    為配偶關係而有不同，況被告持該槍枝用於射擊鳥類，亦非持有之正當理由，被
    告所辯，不足為其有利之認定，另本案查扣之槍枝及子彈十三顆經送內政部警政
    署刑事警察局鑑定結果，認：送鑑槍枝為美國ＷＩＮＣＨＥＳＴＥＲ廠製ＳＵＰ
    ＥＲ─ＸＭＯＤＥＬ型口徑一二ＧＡＵＧＥ霰彈槍，機械性能良好，認具殺傷力
    ，送鑑子彈為制式霰彈亦具有殺傷力，此有該局八十八年十二月八日刑鑑字第一
    二八九０七號鑑驗通知書在卷可按，此為鑑定機關本於專業知識及以精密儀器測
    試後所得之結論，自可憑信，本件事證明確，被告犯行足堪認定。
二、核被告甲○○所為，係犯槍砲彈藥刀械管制條例第八條第四項之未經許可持有獵
    槍罪及同法第十二條第四項之未經許可持有子彈罪。其一持有行為而觸犯上開二
    罪，為想像競合犯，應從一重未經許可持有獵槍罪處斷。爰酌被告素行、犯罪機
    、目的、手段、所生危害及其犯後態度等情狀，量處如文所示之刑，並就罰金部
    分諭知易服勞役之折算標準，又被告未曾有前科，其一時持有其妻之合法槍枝，
    情節非重，依法律比例則，自不另諭知令入強制工作之保安處分。被告未曾受有
    期徒刑以上刑之宣告，此有台灣屏東地方法院檢察署刑案資料查註表可參，其經
    此刑之宣告，應知所警惕而無再犯之虞，本院認其所受之刑，以暫不執行為適當
    ，爰併諭知緩刑參年，以啟自新。扣案之霰彈陸顆係違禁物，應依刑法第三十八
    條第一項第一款之規定宣告沒收，另送鑑試射之七顆霰彈顯已滅失，而扣案之霰
    彈獵槍係被告之妻既領有許可執照，自非違禁物，爰均不另為沒收之諭知，併此
    指明。
據上論斷，應依刑事訴訟法第二百九十九條第一項前段，槍砲彈藥刀械管制條例第八
條第四項、第十二條第四項，刑法第十一條前段、第五十五條、第四十二條第二項、
第七十四條第一款，第三十八條第一項第一款，罰金罰鍰提高標準條例第二條，判決
如主文。
中      華      民      國      八十九      年      一    月  二十八    日
                                      臺灣屏東地方法院刑事第一庭
                                          法  官    黃國永
右正本證明與原本無異。
對於本判決如有不服應於收受送達後十日內向本院提出上訴書狀上訴於台灣高等法院
高雄分院並按他造當事人之人數附具繕本。
                                          書記官   簡長
中      華      民      國      八十九      年      一    月  二十八    日
槍砲彈藥刀械管制條例第八條第四項、第十二條第四項。
未經許可，持有、寄藏或意圖販賣而陳列第一項所列槍枝者，處一年以上七年以下有
期徒刑，併科新台幣七百萬元以下罰金。
未經許可，持有、寄藏或意圖販賣而陳列子彈者，處五年以下有期徒刑，併科新台幣
三百萬元以下罰金。


司法院資訊處製作；財團法人民間司法改革基金會備份。
